【裁判字號】    89,交聲,45
【裁判日期】    891113
【裁判案由】    違反道路交通管理處罰條例聲明異議
【裁判全文】
台灣新竹地方法院交通事件裁定          八十九年度交聲字第四五號
    移
    異  議  人  乙○○
右異議人對於交通部公路局八十九年六月十九日竹監道安車字第五○－三二七一六○
號裁決處分，聲明異議，本院裁定如左：
    主  文
本件異議駁回。
    理  由
一、聲明異議意旨略以，異議人乙○○所有之車號ＩＵＲ－○三七重型機車，於八十
    八年十月起即借予丙○○使用，八十九年三月二十五日丙○○並未使用該車，亦
    未借予他人使用，不應受罰云云。
二、按機器腳踏車駕駛人未戴安全帽，處駕駛人新台幣五百元罰鍰；又機器腳踏車不
    在規定車道行駛處二百元以上六百元以下罰鍰（即新台幣六百元以上一千八百元
    以下）；汽車駕駛人（含機器腳踏車）駕駛人，行經有燈光號至管制之交岔路口
    闖紅燈者，處六百元以上一千二百元以下罰鍰（即新台幣一千八百元以上三千六
    百元以下），道路交通管理處罰條例第三十一條第三項、第四十五條第十三款、
    第五十三條定有明文。又按道路交通管理處罰條例關於車輛駕駛人之處罰，如應
    歸責於車輛所有人者，處罰車輛所有人，道路交通管理處罰條例第四十條、第八
    十五條第三項定有明文。復按逕行舉發違反道路交通管理事件，經汽車所有人依
    通知單之應到案日期前到案，並告知違規駕駛人姓名、身分證統一編號及住址者
    ，處罰機關應即另行通知違規駕駛人到案依法處理，逾應到案日期，處罰機關應
    依道路交通管理處罰條例第八十五條第三項規定處罰該汽車所有人，違反道路交
    通管理事件統一裁罰標準及處理細則第二十四條亦設有明文。
三、經查，異議人乙○○所有之車號ＩＵＲ－○三七重型機車，於八十九年三月二十
    五日上午九時十八分，在桃園縣內壢市○○路與福德街口之違規事實，業經執行
    職務之警員甲○○於本院訊問時證稱：「當時我在內壢中華路、福德街口執行取
    締安全帽之勤務，當時（只有）一個人在執勤，看見有一個男生騎ＩＵＲ－○三
    七機車，沿中華路往桃園方向行駛。因為他沒有載安全帽所以攔檢他，他沒有停
    車，反而由外側車道轉到內側車道行駛，並且闖越紅燈，我當時記下車號及機車
    廠牌為山葉牌、機車排氣量八十二ＣＣ逕行舉發。」、「（問：當時你如何看見
    違規者的車牌？）在違規者闖越路口時，我看到車牌，當時車流量不多，所以我
    看得很清楚」等語屬實。且異議人所有之機車行車執照經當庭堪驗，確實為排氣
    量八十二ＣＣ、山葉牌之機車，亦徵證人甲○○所證屬實。綜上，異議人所有之
    上開機車確實於上開時、地有違反交通管理處罰條例之事實。異議人及證人丙○
    ○空言二人均未騎用該機車，且機車並未借予他人使用云云，應為事後卸責之詞
    ，不足採信。雖本件交通事件之駕駛人非汽車所有人（即異議人），但異議人並
    未依通知單之應到案日期前到案，告知處罰機關真正駕駛人為何人，故異議人顯
    有可歸責性，應依違反道路交通管理事件統一裁罰標準及處理細則第二十四條及
    道路交通管理處罰條例第八十五條第三項之規定，本件交通違規事件應處罰機車
    所有人。綜上，交通部公路局新竹區監理所新竹市監理站就聲明異議人所有之車
    號ＩＵＲ－○三七號自用小客車前揭違規行為，依道路交通管理處罰條例第三十
    一條第三項、第四十五條第十三款及第五十三條規定，各處罰聲明異議人新台幣
    五百元、一千八百元及三千六百元罰鍰，即難認無據（關於道路交通管理處罰條
    例第六十條二項第一款部分裁罰為不罰）。聲明異議人聲明異議理由，辯稱上開
    機車並未借予他人使用，並無在上開時、地違規，不應受罰云云，自無可採。是
    以本件聲明異議為無理由，應予駁回。
三、依道路交通案件處理辦法第十九條裁定如主文。
中      華      民      國    八十九    年     十一     月     十三     日
                            臺灣新竹地方法院交通法庭
                                   法  官    黃小珮
右正本證明與原本無異。
如不服本裁定，應於裁定送達後五日內向本院提出抗告狀。
                                    書記官   鄭明枝
中      華      民      國    八十九    年     十一     月     十三     日


司法院資訊處製作；財團法人民間司法改革基金會備份。
